【裁判字號】    99,上訴,1481
【裁判日期】    990430
【裁判案由】    違反藥事法等
【裁判全文】
臺灣高等法院刑事判決                99年度上訴字第1481號
上  訴  人
即  被  告  甲○○
上列上訴人因違反毒品危害防制條例案件，不服臺灣板橋地方法
院99年度訴字第254號，中華民國99年3月24日第一審判決（起訴
案號：臺灣板橋地方法院檢察署98年度偵字第12070 號），提起
上訴，本院判決如下：
    主  文
上訴駁回。
    事  實
本審認定之事實與第一審判決書所記載之事實相同，茲引用之。
    理  由
一、按依刑事訴訟法第350條、第361條、第362條、第367條規定
    ，不服地方法院之第一審判決而上訴者，須提出上訴書狀，
    並應敘述具體理由，為上訴必備之程式；其所提出之書狀未
    敘述上訴理由，或僅曾以言詞陳述上訴理由者，均應於上訴
    期間屆滿後20日內補提理由書於第一審法院。第一審法院經
    形式審查，認逾期未補提上訴理由者，應定期間先命補正；
    逾期未補正者，為上訴不合法律上之程式，應以裁定駁回。
    倘已提出上訴理由，但所提非屬具體理由者，則由第二審法
    院以上訴不合法律上之程式，判決駁回。而所謂具體理由，
    必係依據卷內既有訴訟資料或提出新事證，指摘或表明第一
    審判決有何採證認事、用法或量刑等足以影響判決本旨之不
    當或違法，而構成應予撤銷之具體事由，始克當之（例如：
    依憑證據法則具體指出所採證據何以不具證據能力，或依憑
    卷證資料，明確指出所為證據證明力之判斷如何違背經驗、
    論理法則）；倘僅泛言原判決認定事實錯誤、違背法令、量
    刑失之過重或輕縱，而未依上揭意旨指出具體事由，或形式
    上雖已指出具體事由，然該事由縱使屬實，亦不足以認為原
    判決有何不當或違法者（例如：對不具有調查必要性之證據
    ，法院未依聲請調查亦未說明理由，或援用證據不當，但除
    去該證據仍應為同一事實之認定），皆難謂係具體理由，俾
    與第二審上訴制度旨在請求第二審法院撤銷、變更第一審不
    當或違法之判決，以實現個案救濟之立法目的相契合，並節
    制濫行上訴（最高法院97年度台上字第892 號、97年度台上
    字第1402號、98年度台上字第2133號、98年度台上字第2158
    號、98年度台上字第2189號、98年度台上字第2204號等判決
    意旨參照）。又原審法院對上訴書狀有無記載理由，為形式
    上之審查，認有欠缺，且未據上訴人自行補正者，固應定期
    間先命補正。然上訴理由是否具體，依96年7月4日刑事訴訟
    法第361 條修正理由三之說明，屬第二審法院審查範圍，不
    在命補正之列。
二、原審判決上訴人即被告甲○○幫助施用第二級毒品罪、明知
    為禁藥而轉讓罪、持有第二級毒品罪（均累犯），分別判處
    有期徒刑六月、九月、四月，並定應執行刑有期徒刑一年五
    月。被告上訴意旨略以：原判決量刑過重，違反比例原則，
    未考量被告犯後態度等一切情狀加以衡量，被告犯後坦承認
    罪，已有悔悟，顯可憫恕，應酌量減輕其刑，懇請撤銷原判
    決云云。
三、經查，原審判決依憑被告自白，證人溫志強、陳明信於偵查
    中所為之證述，及0000000000號行動電話門號申請人基本資
    料、臺灣板橋地方法院98年度簡字第10037號刑事簡易判決
    、簡訊翻拍照片、現場及扣案物品照片、內政部警政署刑事
    警察局98年6月9日刑鑑字第0980059320號鑑定書、法務部調
    查局濫用藥物實驗室98年9月4日調科壹字第09823023880號
    鑑定書，暨扣案甲基安非他命七包、大麻三包等證據，認定
    被告有幫助施用甲基安非他命、轉讓甲基安非他命及持有大
    麻之犯行，已詳敘所憑證據與認定之理由，從形式上觀察並
    無任何憑空推論之情事，所為論斷，亦與經驗法則、論理法
    則，均屬無違。而刑之量定，為求個案裁判之妥當性，法律
    賦予法院裁量之權。量刑輕重，屬為裁判之法院得依職權自
    由裁量之事項，苟其量刑已以行為人之責任為基礎，並斟酌
    刑法第57條各款所列情狀，在法定刑度內，酌量科刑，如無
    偏執一端，致明顯失出失入情形，上級審法院即不得單就量
    刑部分遽指為不當或違法。原判決關於科刑之部分，已說明
    被告於受有期徒刑執行完畢5年之內故意再犯有期徒刑以上
    之各罪，皆為累犯，應依刑法第47條第1項之規定加重其刑
    ，並已依刑法第57條各款所列情狀，審酌被告前有多次違反
    毒品危害防制條例前科，可徵其素行非佳，且不知悔悟，又
    被告深知毒品對於人之身體健康有不良影響，竟猶轉讓及幫
    助他人購買毒品，助長毒品流通，危害國民健康甚鉅，兼衡
    其幫助施用、轉讓及持有之毒品數量，暨被告犯罪後坦承犯
    行等一切情狀，而為量刑之準據，經核並無量刑輕重相差懸
    殊等裁量權濫用之情形。上訴人所執上訴理由，純係對原判
    決就刑之量定已詳予說明審酌之事項，漫為爭執，亦不足以
    認為原判決有何不當或違法之處，其顯非依據卷內訴訟資料
    ，具體指摘判決於認定事實、適用法律或量刑等項有何不當
    或違法之處，揆諸前開說明，其上訴為不合法律上之程式，
    應予駁回，並不經言詞辯論為之。
據上論斷，應依刑事訴訟法第 367條前段、第372條、第373條，
判決如主文。
中    華    民    國    99    年    4     月    30    日
                  刑事第二十三庭審判長法  官  許宗和
                                      法  官  潘進柳
                                      法  官  林海祥
以上正本證明與原本無異。
明知為禁藥而轉讓部分如不服本判決，應於收受送達後10日內向
本院提出上訴書狀，其未敘述上訴之理由者並得於提起上訴後10
日內向本院補提理由書（均須按他造當事人之人數附繕本）「切
勿逕送上級法院」。
其餘部分不得上訴。
                                      書記官  林淑貞
中    華    民    國    99    年    4     月    30    日

司法院資訊處製作；財團法人民間司法改革基金會備份。
